# 企业可以分红的前提条件是什么？

提问人：bleblemig 时间：2020-09-26 11:39:00
大家好，请教一下，企业能向股东分红的前提条件是什么？
一、有哪些是法定条件？
二、有哪些是惯例性的要求？
三、对一些特殊情况该如何处理?
１、企业当年盈利，但存在过去积累的未弥补亏损。　能分红么？　必需要等到资产负债表的未分配利润为“正”之后，才能分红么？　　还是补亏补一定年数后，虽然还有亏损但就可以分红了？
２、当企业当年盈利，　资产负债表的累积未分配利润也为“正”　，　但其他综合收益为负，　那么此时企业是否可以分红？　如果不可以分红，　那么假设其他综合收益一直是负值，　要等到什么时候才能分红？
谢谢大家！

回答人：chenyiwei
1 、法定条件：基准日未分配利润为正数，且不存在相关合同（如借款合同）对利润分配的限制；已足额提取法定盈余公积、一般风险准备和其他法定的拨备；由公允价值变动损益等未实现损益形成的未分配利润不得用于分配。
2 、惯例性要求：当年需有盈利；在有合并报表的情况下，可供分配的利润按照个别报表和合并报表中未分配利润两者孰低计算。等等。
3 、（ 1 ）必须要等到资产负债表的未分配利润为“正”之后，才能分红。（ 2 ）其他综合收益为负时不影响当期分红的法定条件，但建议在确定分红金额时为未来可能发生的亏损（如其他综合收益负数转损益或转未分配利润导致的）做好充分预留。